# 请教陈版主：外币折算

提问人：xiaolulu66 时间：2020-10-29 08:05:08
陈老师好！
根据外币折算准则要求，资产负债表日及结算日，应以当日即期汇率折算外币货币性项目，该项目因当日即期汇率不同于初始入账时或前一资产负债表日即期汇率而产生的汇兑差额一般计入当期损益。关于外币货币性项目，准则列举了一些，包括现金、银行存款、应收账款、应付债券等，未提及应付职工薪酬、应交税费。
请问，应付职工薪酬、应交税费，属于外币货币性项目吗？

回答人：chenyiwei
货币性项目，是指企业持有的货币资金和将以固定或可确定的金额收取的资产或者偿付的负债。货币性项目分为货币性资产和货币性负债。货币性资产包括库存现金、银行存款、应收账款、其他应收款、长期应收款等；货币性负债包括短期借款、应付账款、其他应付款、长期借款、应付债券、长期应付款等。
应付职工薪酬和应交税费虽然未在上述列举项目中，但同样符合“将以固定或可确定的金额偿付”的条件，故属于外币货币性项目。